臺灣高等法院高雄分院刑事判決　　　　　　　　　　九十一年度上易字第一二三號
　　上　訴　人　台灣高雄地方法院檢察署檢察官
　　被　　　告　戊○○
　　被　　　告　丁○○
右上訴人因被告等竊盜等案件，不服台灣高雄地方法院九十年度易字第二一九三號中
華民國九十年十二月十二日第一審判決（起訴案號：台灣高雄地方法院檢察署八十九
年度偵字第一九五一四號），提起上訴，本院判決如左：
    主  文
原判決撤銷。
戊○○連續竊盜，累犯，處有期徒刑壹年。
丁○○收受贓物，處罰金貳仟元，如易服勞役，以佰元折算壹日。
    事  實
一、戊○○於民國八十四年間曾犯盜匪罪，經台灣高雄地方法院判處有期徒刑五年，
    於八十九年七月十六日執行完畢，猶不知悔改，復意圖為自己不法所有，基於概
    括犯意；（一）先於民國八十九年八月十一日晚上七時三十分許，在屏東縣鹽埔
    鄉○○村○○路二之七號前，竊取被害人乙○○○所有之引擎號碼ＲＰ○五○七
    八六號（車牌號碼ＰＪＣ─六○九號）重型機車一輛。（二）又於八十九年八月
    十七日下午六時許，在高雄縣旗山鎮○○○路一六七號旁，竊取被害人甲○○所
    有之機車上ＰＨＱ─五二六號車牌一面懸掛於上開竊得之乙○○○所有之機車上
    。（三）戊○○又於八十九年八月二十四日下午六時許，在高雄縣旗山鎮博愛醫
    院前，竊取被害人高權貴所有之車牌號碼ＯＵＪ─八五九號輕機車一輛，得手後
    供為己用。戊○○於同年八月二十九日下午二時二十五分許，駕駛該機車，至其
    叔叔林東熙位於高雄縣旗山鎮南勝里內湖巷一號之住處，將該部贓車借予不知情
    之林東熙（另由檢察官為不起訴處分確定）外出購物並返回後，為警在上揭住處
    當場查獲，並扣得失竊之車牌號碼ＯＵＪ─八五九號輕機車。
二、丁○○於八十九年八月二十二日下午，在高雄縣旗山鎮○○路二百六十八號其友
    黃開金住處前，知戊○○所駕駛之懸掛ＰＨＱ─五二六號車牌，引擎號碼ＲＰ○
    號重型機車（該機車係前述乙○○○所有之引擎號碼ＲＰ○五○七八六號重機車
    ，所懸掛ＰＨＱ─五二六號車牌，係甲○○所失竊之物），係被告戊○○所竊得
    之贓物，竟仍基於基於收受贓物之故意，向被告戊○○借用而予收受，嗣於八十
    九年八月二十九日上午十一時四十分許，被告丁○○騎乘上開被害人乙○○○所
    有失竊之機車（懸掛ＰＨＱ─五二六號車牌），途經高雄縣旗山鎮○○○路一二
    八號前之大洲派出所時，為警查詢該部機車係屬失竊之贓車而查獲，並扣得被害
    人乙○○○所有失竊之機車（懸掛ＰＨＱ─五二六號車牌）一輛。
三、案經高雄縣警察局旗山分局移送台灣高雄地方法院檢察署檢察官偵查起訴。
      理  由
甲、被告戊○○部分：
一、被告戊○○雖未於本院審理時到庭陳述，惟本院於調查時訊據被告戊○○坦承有
    於右揭時、地，將上揭失竊之車牌號碼ＯＵＪ─八五九號機車一輛借予林東熙被
    警查獲，雖否認右揭連續竊盜犯行，且否認出借予被告丁○○該輛被害人乙○○○所有失竊而懸掛ＰＨＱ─五二六號車牌之機車，辯稱：並未竊取前揭二輛機車
    及車牌，借予林東熙之失竊機車，係綽號「建治」之不詳姓名、年籍之人所有，
    於八十九年八月二十九日該綽號「建治」之人騎乘該輛贓車載我前往林東熙處後
    ，「建治」已先行離開，我不知道該部機車係贓車云云。經查：
（一）引擎號碼ＲＰ○五○七八六號（車牌號碼ＰＪＣ─六○九號）重型機車一輛，
      係許柯秀琴所有，於八十九年八月十一日晚上七時三十分許，在屏東縣鹽埔鄉
      ○○村○○路二之七號前失竊，業據許柯秀琴警訊供述明確（見警卷第五頁）
      ，復有車輛竊盜、車牌失竊資料個別查詢報表─查車輛資料可稽（見警卷第十
      四頁），並有贓物領據一紙在卷可證（見警卷第十頁）。
（二）ＰＨＱ─五二六號車牌一面係甲○○所有，於八十九年八月十七日下午六時許
      ，在高雄縣旗山鎮○○○路一六七號旁失竊，業據甲○○於警訊供述明確，復
      有車輛竊盜、車牌失竊資料個別查詢報表─查車輛資料可稽，並有贓物領據一
      紙在卷可証證（見警卷第七、九、十六頁）。
（三）前述「（一）」之機車，及「（二）」之車牌，結合在一起，形成引擎號碼Ｒ
      Ｐ○五○七八六號，車牌號碼ＰＨＱ─五二六號之重型機車一輛，丁○○於八
      十九年八月二十二日下午，在高雄縣旗山鎮○○路二百六十八號其友黃開金住
      處前，向戊○○借得使用，途經高雄縣旗山鎮○○○路一二八號前之大洲派出
      所時，為警查詢該輛機車係屬失竊之贓車而查獲，扣得該機車及車牌，分別返
      還被害人。業據丁○○於警訊及原審偵、審中並本院調查時供述明確（見警卷
      第三頁、偵查卷第二十二頁、原審卷第二十七頁），雖被告戊○○否認將此機
      車及車牌借給丁○○，但被告二人係朋友關係，並無仇怨，自不可能蓄意誣陷
      ，且其此部分供述，亦不能減免自已之刑責，所述應堪採信。此部分機車及車
      牌失竊之贓物，確係由被告戊○○交付被告丁○○，被告戊○○對其來源，說
      不出其正當來源，自屬其行竊所得，被告戊○○此部分竊盜犯行應堪認定。
（四）車牌號碼ＯＵＪ─八五九號輕機車一輛，係高權貴所有，於八十九年八月二十
      四日下午六時許，在高雄縣旗山鎮博愛醫院前失竊，業據高權貴之兄丙○○於
      警訊供述明確，並偕同其弟高權貴向高雄縣警察局旗山分局建國派出所報案，
      ，復有車輛竊盜、車牌失竊資料個別查詢報表─查車輛資料可稽，並有由丙○○具名之贓物領據一紙在卷可証證（見警卷第六、八、十五頁）。此機車係由
      被告戊○○騎往林東熙家，林東熙向被告戊○○借用外出購物，途中被警查獲
      ，業據林東熙於偵查中供述明確（見偵查卷第二十二頁），被告戊○○亦稱林
      東熙所述真實（見偵查卷第二十三頁）。雖被告戊○○辯稱該機車乃「建治」
      之人騎往林東熙住處，但對於建治之人始終無法供出其真實姓名及住址，而被
      告丁○○自承其綽號為「建志」，按「建治」與「建志」不但其國語音相同，
      台語亦屬諧音，被告丁○○既自承其為建志，被告戊○○又無從推諉於被告丁○○，自然另稱其所謂「建治」非「建志」。證人林東熙於原審法院審理中證
      稱：「建治」就是指被告丁○○等語（見原審卷第四十二頁）。被告戊○○與
      證人林東熙係叔侄關係，並據被告戊○○於警訊時供明（見警卷第二頁），林
      東熙自不可能誣賴被告戊○○，證人林東熙上開之證詞應堪採信；則此機車實
      乃被告戊○○持有，騎往林東熙家，被告戊○○既持有此他人所有失竊之機車
      ，又供不出其合法來源，自係其行竊所得，應堪認定。
二、核被告戊○○此部分所為，係犯刑法第三百二十條第一項之竊盜罪，被告戊○○
    先後三次竊盜犯行，時間緊接，手法相同，觸犯犯罪構成要件相同之罪名，顯係
    基於概括之犯意反覆為之，應依連續犯論以一罪。被告戊○○於民國八十四年間
    曾犯盜匪罪，經台灣高雄地方法院判處有期徒刑五年，於八十九年七月十六日執
    行完畢，有台灣高等法院被告全國前案紀錄表可按，五年內再犯本件有期徒刑以
    上之罪，為累犯，依累犯之規定加重其刑。
三、原審就此分，為無罪之諭知，自有未合，檢察官此部分上訴意旨指摘原判決不當
    ，為有理由，此部分應由本院撤銷改判，爰審酌被告戊○○係累犯，甫出獄不久
    即又再犯，事後推諉卸責，飾詞狡辯，毫無悔意之態度等一切情狀，量處有期徒
    刑一年。
乙、被告丁○○部分：
一、被告丁○○雖未於本院審理時到庭陳述，惟本院於調查時訊據被告丁○○坦承有
    於「事實欄二」所述時地，向被告戊○○借用該輛被害人乙○○○所有失竊而懸
    掛ＰＨＱ─五二六號車牌之機車之事實，其雖否認知贓收受贓物犯行，辯稱：因
    曾見被告戊○○騎用該輛機車，且該輛機車有車牌不知道該輛機車是失竊之贓車
    ，係後來騎用該部機車至派出所時，被警察查獲是贓車，始知是贓車云云。
二、經查，被告丁○○向同案被告戊○○所借得之機車，即引擎號碼ＲＰ○五○七八
    六號（車牌號碼ＰＪＣ─六○九號）重型機車一輛，係許柯秀琴所有，於八十九
    年八月十一日晚上七時三十分許，在屏東縣鹽埔鄉○○村○○路二之七號前失竊
    ；所懸掛之車牌號碼ＰＨＱ─五二六號車牌一面係甲○○所有，於八十九年八月
    十七日下午六時許，在高雄縣旗山鎮○○○路一六七號旁失竊等之事實，詳如前
    所述，均係贓物。而機車無不有行車執照，一以證明其來源正當，再以備供治安
    機關查驗，此為常人所知，並必遵循之社會生活習慣。茲其向被告戊○○借用此
    機車，則未向之索取行車執照，已足徵其知其無正當來源，知係贓物。原審法院
    傳喚證人即查獲被告丁○○之警員陳文傳，雖證稱：「當天我和主管開巡邏車巡
    邏時，看到丁○○，因他有施用毒品前科，遂跟在他後面，見到他走進黃開金家
    裡，盤查他身上並沒有毒品，我們後來要求他騎機車到派出所查案，到了派出所
    後經過查詢才知道這輛車是贓車，我們問他贓車是何人的，他說是戊○○借給他
    的，他自己覺得騎到贓車很莫名其妙。」等語（見原審卷第七七頁），因其既被
    查無毒品之犯罪，反節外生枝，被查獲收受贓物犯罪，當然深感莫名其妙。況被
    告丁○○係自八十九年八月二十二日起向被告戊○○借用該機車，長期使用至同
    年月二十九日止，始被查獲，其非一時借用，用畢旋即返還，自不可能不知應備
    行車執照，其不此之務，顯係知贓故為收受。收受贓物犯行應堪認定。
三、核被告丁○○所為係犯刑法第三百四十九條第一項之收受贓物罪。
四、原審就此部分，為無罪之諭知，不無違誤，檢察官此部分上訴意旨指摘原判決此
    部分不當，為有理由，此部分應由本院撤銷改判，爰審酌被告丁○○收受贓車使
    用，事後坦承事實，態度良好等一切情狀，從寬量處罰金二千元，並依諭知如易
    服勞役，以佰元折算壹日之折算標準。
丙、被告等經合法傳喚，無正當理由不到庭，爰不待其陳述逕行判決。
據上論斷，應依刑事訴訟法第三百六十九條第一項前段、第三百六十四條、第三百七
十一條、第二百九十九條第一項前段、刑法第五十六條、第三百二十條第一項、第三
百四十九條第一項、第四十七條、第四十二條第二項、罰金罰鍰提高標準條例第一條
前段、第二條，判決如主文。
本案經檢察官張金塗到庭執行職務。
中    華    民    國     九十一     年       四       月       十       日
                              臺灣高等法院高雄分院刑事第四庭
                                  審判長法官  蕭權閔
                                        法官  陳吉雄
                                        法官  陳啟造
右正本證明與原本無異。
不得上訴。
                          書記官  白蘭
中    華    民    國     九十一     年       四       月    十五    日
附錄：
本件論罪科刑法條：
刑法第三百二十條第一項
意圖為自己或第三人不法之所有，而竊取他人之動產者，為竊盜罪，處五年以下有期
徒刑、拘役或五百元以下罰金。
刑法第三百四十九條第一項
收受贓物者，處三年以下有期徒刑、拘役或五百元以下罰金。
                                                                        Ｆ
